# 请教陈老师：有关 BOT 金融资产模式现金流入量的确定

提问人：alexwaung 时间：2019-03-29 11:28:46
陈老师您好：
1 、现被审计单位污水处理 BOT业务按照金融资产模式核算，学生想向您请教一下，未来现金流量折现金额是应该按照未来现金流量的纯收入金额来折现，还是按照收入扣除相关付现成本后的现金净流量进行折现？谢谢！
2 、被审计单位投资某联营企业，联营企业大股东豁免联营企业债务，联营企业按照权益性交易处理计入资本公积，这笔资本公积金额比较大，想请向您请教一下，大股东债务豁免导致的联营企业 “资本公积-资本溢价” 变动是否要按照权益法进行调整并计入 “资本公积-其他资本公积”？在所有者权益变动表中计入 “所有者投入和减少资本”
的 “其他项” 是否恰当？谢谢！（个人理解债务豁免应视为联营企业的其他所有者无偿投入，计入“其他项” 更为合理）
非常感谢陈老师的回复！@chenyiwei

回答人：chenyiwei
1 、折现的基础是每年固定的可用性付费部分，即用于补偿基础设施建造成本和建设期间融资成本的部分。不包含用于弥补运营期间付现成本的部分。
2 、这种交易类似于其他股东对联营企业单方面的资本性投入，属于 “被投资单位除净损益、其他综合收益和利润分配以外所有者权益的其他变动”，按准则规定应按本企业所享有的份额调整 “资本公积——其他资本公积”。在所有者权益变动表中应计入其他项，不是所有者的资本性投入。